臺灣高等法院民事裁定　　　　　　　　　 96年度抗字第118號
抗　告　人　寶敦建設股份有限公司
　　　　　　敦悅建設股份有限公司
　　　　　　敦晶建設股份有限公司
兼上 3　人
法定代理人　乙○○
抗　告　人　丙○○
共同代理人　施竣中律師
上列抗告人因與相對人甲○○間假扣押事件，對於中華民國95年
12月26日臺灣臺北地方法院95年度裁全字第19145 號所為裁定提
起抗告，本院裁定如下：
    主      文
抗告駁回。
抗告訴訟費用由抗告人負擔。
    理      由
一、按「債權人就金錢請求或得易為金錢請求之請求，欲保全強
    制執行者，得聲請假扣押」；「假扣押，非有日後不能強制
    執行或甚難執行之虞者，不得為之」；「請求及假扣押之原
    因應釋明之」；「前項釋明如有不足，而債權人陳明願供擔
    保或法院認為適當者，法院得定相當之擔保，命供擔保後為
    假扣押」，民事訴訟法第522條第1項、第523條第1項、第52
    6條第1、2項定有明文。
二、本件相對人於原法院聲請意旨略以：相對人於民國（下同）
    95年10月29日前往抗告人寶敦建設股份有限公司（下稱寶敦
    公司）、敦晶建設股份有限公司（下稱敦晶公司）及敦悅建
    設股份有限公司（下稱敦悅公司）共同推出「馨鑽新第」建
    案（下稱系爭建物）之銷售接待中心，銷售接待人員即抗告
    人丙○○向相對人推銷並表示系爭建物之頂樓係挑高5米6樓
    層設計，特別以RC建材作夾層，保證夾層施工合法，絕不會
    被拆且結構安全無虞。基於丙○○之推銷及保證，相對人遂
    同意向抗告人寶敦公司訂購抗告人敦晶公司所有系爭建物之
    「9樓E戶」及編號27之車位1個，總價新台幣（下同）793萬
    元，相對人當場以信用卡刷卡支付1,495,000 元予抗告人敦
    悅公司。嗣相對人查閱系爭建物之建物登記謄本，其中「其
    他事項」載有：「本建物不得加設夾層，違者無條件拆除，
    並負擔拆除費用」等語，抗告人故意違法施作夾層並惡意欺
    矇相對人，致使相對人與抗告人寶敦公司簽訂「訂購單」，
    並以刷卡方式給付抗告人敦悅公司1,495,000 元，顯係共同
    故意不法詐欺相對人，致相對人陷於錯誤而付款，抗告人自
    應依民法第184條第1項前段、第185 條、第188條第1項、公
    司法第23條第２項規定負連帶賠償責任。邇來，相對人發現
    抗告人有積極處分其財產之舉措，惟恐抗告人有脫產致日後
    有難予執行之虞，願供擔保以代釋明，聲請假扣押等語。相
    對人業據提出抗告人寶敦公司、敦悅公司、敦晶公司之公司
    基本資料、照片、丙○○彥名片、訂購單、刷卡簽帳單、建
    物登記謄本、存證信函及回執等影本為證，已足釋明請求之
    原因；相對人就其主張有日後不能強制執行或甚難執行之虞
    之假扣押原因，並提出網路有關抗告人新第來亨系列（含本
    件馨鑽新第）如何以夾層屋出售，發生重大消費爭議，經公
    平交易委員會處罰，因建商脫產鑽法律漏洞，縱使消費者獲
    得勝訴判決，僅能拿到形同廢紙債權憑證之新聞影本為證，
    已足釋明假扣押原因，依上開說明，法院自自得命供擔保後
    為假扣押。抗告意旨指摘原裁定不當，求予廢棄，為無理由
    ，應予駁回。
四、據上論結，本件抗告為無理由，爰裁定如主文。
中　　華　　民　　國　　96　　年　　2　　月　　26 　　日
                    民事第十一庭
                        審判長法　官　鄭雅萍
                              法　官  薛中興
                              法　官  林恩山
正本係照原本作成。
不得抗告。
中　　華　　民　　國　　96　　年　　3 　　月　　2 　　日
　　　　　  　　　　　　　　　書記官　周淑靜
